【裁判字號】    96,易,5769
【裁判日期】    970116
【裁判案由】    傷害
【裁判全文】
臺灣臺中地方法院刑事判決              96年度易字第5769號
公  訴  人  臺灣臺中地方法院檢察署檢察官
被      告  乙○○
            丙○○
上列被告等因傷害案件，經檢察官提起公訴（96年度偵字第
23130 號），本院判決如下：
    主  文
乙○○傷害人之身體，處拘役肆拾日，如易科罰金，以新臺幣壹
仟元折算壹日。扣案之雨傘壹把、銅製按摩器壹個，均沒收。
丙○○傷害人之身體，處拘役肆拾日，如易科罰金，以新臺幣壹
仟元折算壹日。
    事  實
一、乙○○為計程車司機與丙○○係鄰居，2人長期因停車問題
    而時有糾紛。丙○○於民國96年8月13日下午1時30分，見乙
    ○○又將所有計程車停放在臺中縣烏日鄉○○路○段、三民
    街口其出租之全家便利商店前，乃上前質問其車子擋風玻璃
    遭人張貼恐嚇紙條一事，並要求乙○○將計程車駛離，惟遭
    乙○○拒絕，2人因而發生爭執。詎竟各自基於傷害他方之
    犯意，丙○○徒手毆打乙○○之頭面部，乙○○亦持所有雨
    傘1把毆打丙○○，旋遭丙○○搶下，復持所有銅製按摩器1
    個毆打丙○○左前額，丙○○上前撲倒乙○○，2人乃在該
    處地上扭打拉扯互毆，致乙○○受有右肩挫傷併擦傷、頭面
    部挫傷併鼻樑瘀腫、前胸多處淺層擦傷及牙根破折裂引起急
    性牙間脹腫（牙根需拔除）等傷害；丙○○則受有左前額頭
    皮裂傷、兩上肢及右下肢多處擦傷等傷害。嗣經報警查獲上
    情，並扣得乙○○所有供前開傷害所用之雨傘1把、銅製按
    摩器1個及所有與前開犯罪無關之折合刀1把。
二、案經乙○○、丙○○訴由臺中縣警察局烏日分局報告臺灣臺
    中地方法院檢察署檢察官偵查起訴。
    理  由
一、訊據被告乙○○、丙○○固對2人於96年8月13日下午1時30
    分，在臺中縣烏日鄉○○路○段、三民街口全家便利商店前
    ，發生爭執，進而相互拉扯，致被告丙○○受有兩上肢及右
    下肢多處擦傷等傷害，被告乙○○受有右肩挫傷併擦傷、頭
    面部挫傷併鼻樑瘀腫、前胸多處淺層擦傷等傷害之事實，均
    坦白承認，惟被告乙○○辯稱：伊並無持銅製按摩器1個毆
    打證人丙○○，證人丙○○左前額頭皮裂傷之傷害不是伊造
    成的云云；被告丙○○則辯稱：其沒有徒手毆打證人乙○○
    ，證人乙○○身上的傷應該是在拉扯過程中造成的，在警局
    製作筆錄時，證人乙○○並無發現牙齒折裂，若有傷到牙齒
    應該會有紅腫現象，此部分傷害其存疑云云。經查：
（一）上開犯罪事實，業據證人即告訴人乙○○、丙○○於警詢
      、偵查中及本院審理時分別指證明確，並有證人乙○○提
      出之烏日澄清醫院診斷證明書、烏日高牙醫診所診斷證明
      書各1紙、證人丙○○提出之行政院衛生署臺中醫院驗傷
      診斷書1紙及刑案現場測繪圖1紙、現場照片4張附卷可稽
      。
（二）又證人丙○○所受左前額頭皮裂傷之傷勢，業經診斷係鈍
      挫傷，有上開行政院衛生署臺中醫院驗傷診斷書可憑，適
      與證人丙○○指證遭被告乙○○持銅製按摩器1個毆擊之
      情節相符，足徵證人丙○○之指訴，應屬真實可信。復參
      以被告乙○○就證人丙○○左前額頭皮裂傷之成因，於警
      詢時供稱：「是當時雙方撲倒在地時，自己不小心撞擊地
      上所造成的」云云；於偵查中改稱：「有可能是我跟他在
      地上扭打，可能他自己擦撞到機車的」云云；先後所述已
      有不一，且若係出於不慎撞擊地上或機車者，衡情應僅受
      瘀腫之傷，不致達頭皮裂傷之程度，被告乙○○前開所辯
      ，顯有避重就輕之情，不足採信。足認證人丙○○所受左
      前額頭皮裂傷之傷勢，確係遭被告持銅製按摩器1個毆擊
      所致。
（三）另證人乙○○所受頭面部挫傷併鼻樑瘀腫之傷勢，顯係出
      於外力撞擊所致，此與證人乙○○指證遭被告丙○○徒手
      毆打所致之情正相吻合，若雙方只是相互拉扯，當不致有
      此傷勢，堪認被告丙○○確有出手毆打證人乙○○甚明。
      再證人乙○○既遭被告丙○○徒手毆打造成鼻樑瘀腫之傷
      害，足見被告丙○○使力非輕，其毆擊力本極有可能波及
      口內牙齒。又牙根破折裂如未引起急性牙間脹腫之痛楚，
      亦不易即時查覺，不得徒憑證人乙○○未於案發當日就此
      部分併為驗傷乙節，遽為有利被告丙○○之認定。被告丙
      ○○前開所辯，無非卸責之詞，亦不足採信。
（四）綜上所述，被告乙○○、丙○○前開行為係屬互毆，因其
      本即有傷害之犯意存在，則對其等互為攻擊之還手反擊行
      為，均無主張防衛權之餘地。事證明確，被告乙○○、丙
      ○○上開犯行，均堪以認定，應予依法論科。
二、核被告乙○○、丙○○互相傷害他方之身體所為，均係犯刑
    法第277條第1項之普通傷害罪。爰審酌被告2人間因細故即
    互毆，互受傷害之程度，迄未達成和解及犯後均僅坦承部分
    犯行等一切情狀，各量處如主文所示之刑，並均諭知易科罰
    金之折算標準，以資懲儆。又扣案之雨傘1把、銅製按摩器1
    個，均為被告乙○○所有供傷害犯罪所用之物，爰依刑法第
    38條第1項第2款規定，併予宣告沒收。至扣案之折合刀1把
    ，雖亦屬被告乙○○所有，惟與本案犯罪無關，不得宣告沒
    收，附此敘明。
據上論斷，應依刑事訴訟法第299條第1項前段，刑法第277條第1
項、第41條第1項前段、第38條第1項第2款，刑法施行法第1條之
1第1項、第2項前段，判決如主文。
本案經檢察官甲○○到庭執行職務。
中    華    民    國    97    年    1     月    16    日
                        臺灣臺中地方法院刑事第11庭
                                  法  官  丁智慧
以上正本證明與原本無異。
如不服本判決，應於送達後10日內向本院提出上訴狀（須附繕本
），上訴於臺灣高等法院臺中分院。上訴書狀如未敘述理由，應
於上訴期間屆滿後20日內補提理由書於本院。
                                  書記官  陳淑華
中    華    民    國    97    年    1     月    16    日
附錄本案論罪科刑法條：
刑法第277條第1項（普通傷害罪）
傷害人之身體或健康者，處3年以下有期徒刑、拘役或1千元以下
罰金。


司法院資訊處製作；財團法人民間司法改革基金會備份。
